臺灣臺北地方法院民事裁定            100年度家聲字第637號
    聲  請  人  臺北市政府
    法定代理人  郝龍斌  
    相  對  人  甲      
    法定代理人  張芷琳  
上列聲請人聲請處遇安置事件，本院裁定如左：
    主      文
相對人甲（基本年籍資料如附表所示）應安置於中途學校。
聲請程序費用新臺幣 1,000 元由聲請人負擔。
    理      由
一、按兒童或少年因從事性交易或有從事之虞，經法院依兒童及
    少年性交易防制條例第16條裁定將其交付主管機關安置於緊
    急收容中心者，主管機關應於2週至1個月內向法院提出觀察
    輔導報告及建議處遇方式，並聲請法院裁定；又法院依審理
    之結果，認該兒童或少年有從事性交易者，除有第 18 條第
    2 項第 1 款至第 7 款所列下述情形之一者外，應裁定將其
    安置於中途學校，施予  2 年之特殊教育：一罹患愛滋病者
    。二懷孕者。三外國籍者。四來自大陸地區者。五智障者。
    六有事實足證較適宜由父母監護者。七其他事實足證不適合
    中途學校之特殊教育，且有其他適當之處遇者，兒童及少年
    性交易防制條例第 17 條第 1 項、第 18 條第 2 項分別定
    有明文。
二、聲請意旨略以：相對人甲自  98 年 6 月自高職休學後為賺
    取生活費用，遂於今年 1 月至 3 月在親友安排下至其經營
    之護膚美容店工作，並與男客從事性交易 7 至 8 次，獲取
    報酬  1 萬元，之後相人甲認為收入不符預期而離職，但不
    久又未婚懷孕，並於今年  5 月產下一女，現由新北市社會
    局協助安置寄養家庭，觀察相對人甲多用壓抑及逃避等方式
    面對挫折，並發展自我做決定的行為模式，故近年發生從事
    色情侍應工作及未婚懷孕等事件時，皆未適時向他人求助，
    評估其缺乏適宜之理性判斷及自我保護等能力。再查，相對
    人甲家庭結構混亂及失序，相對人甲之父母呈現對立及衝突
    之關係，雙方迄今仍無法用理性及正向態度處理相對人甲相
    關事務，另觀察相對人甲母親與相對人甲未有正向情感情結
    ，相對人甲父親管教方式採放任、消極，未有效了解及掌握
    相對人甲實際生活狀況，再者，相對人甲家庭經濟狀況不穩
    定，評估相對人甲之家庭未能提供正向之成長環境，且相對
    人甲之家庭未有其他正向支持親友系統可供協助，故相對人
    甲需透過高密度之輔導資源介入，以協助穩定相對人甲身心
    及培養獨立自主能力，爰依兒童及少年性交易防制條例第18
    條第  2 項規定，聲請准將相對人甲安置於中途學校，以提
    供相對人甲穩定的生活與學習，以維少年利益等語。
三、經查，聲請人主張之事實，業據其提出本院  100 年度護字
    第 57 號民事裁定影本、臺北市政府社會局觀察輔導報告書
    、展望家園個案短期觀察紀錄、調查筆錄等件為證。本院審
    酌上情，認相對人甲之父母親尚缺乏輔導相對人之能力，為
    加強正向引導相對人甲生活環境，導正其價值觀，並培養相
    對人甲一技之長，應認相對人甲安置於中途學校為適當，依
    首開法條規定裁定如主文所示。
中    華    民    國    100    年  7      月    26    日
                     家事法庭法  官    彭南元
以上正本係照原本作成。
如對本裁定抗告，須於裁定送達後10日之不變期間內，向本院提
出抗告狀，並繳納抗告費新臺幣1,000元。
中    華    民    國    100    年  7      月    26    日
                             書記官    尹遜言
                             

 
附表
相對人甲即李雅雯（女、民國  ○○ 年 ○ 月 ○○ 日生、身分證字
號：Ｚ000000000）